Inventaris van het archief van de Algemene Rekenkamer 1814-1919: Comptabel Beheer
Nationaal Archief, Den Haag
Algemene Rekenkamer CB (Comptabel Beheer)
Alg. Rekenkamer / Comptabel Beheer
oudste stuk - jongste stuk: 1814-1953
H24014
1102 inventarisnummer(s); 146,00 meter
Normale geschreven, getypte en gedrukte documenten.
Nationaal Archief
Algemene Rekenkamer
De Algemene Rekenkamer is belast met het toezicht op de financiën van de overheid. Uitgangspunt bij de controle op de staatsuitgaven vormden de bij de wet vastgestelde hoofdstukken van de Staatsbegroting. Met het oog op de financiële controle voerde het college zelf een begrotingsboekhouding om na te gaan, of het toegestane krediet van elk artikel van de begroting niet werd overschreden en om de cijfers van de Staatsrekening te kunnen vaststellen. Het archief is primair ingedeeld per ministerie. Het grootste deel betreft de comptabiliteit van het departement van Financiën en daaronder ressorterende diensten zoals: de Algemene Rijkskassier, de provinciale Ontvangers-generaal, het Agentschap van Financiën, het Amortisatiesyndicaat, de ontvangers der domeinen. Er is ook een serie staatsrekeningen over de jaren 1823-1899. De uitgaven van het ministerie van Koloniën betreffen alleen de in Nederland gedane uitgaven. Onder het hoofd Koloniën zijn ook ondergebracht de verantwoordingsstukken bij de rekeningen van aan de Nederlandsche Handel-Maatschappij geconsigneerde gouvernementsproducten (1875-1938), met gegevens over de opbrengst van veilingen van koffie, kinabast, tin en andere producten. Ook zijn er stukken betreffende de verantwoording van betalingen in verband met de opheffing van de slavernij in West-Indië uit de jaren 1863-1868, met lijsten van slaven per plantage en per plantage-eigenaar (ook te raadplegen op de website van het Nationaal Archief).
Archiefvorming
Geschiedenis van het archiefbeheer
De verwerving van het archief
Het archief is krachtens bepalingen van de Archiefwet overgebracht.
Aanwijzingen voor de gebruiker
Openbaarheidsbeperkingen
Volledig openbaar.
Materiële beperkingen
Het archief kent beperkingen voor het raadplegen van stukken als gevolg van slechte materiële staat.
Andere toegang
Op de stukken betreffende de opheffing der slavernij in West-Indië 1863-1868, specifiek Suriname (inventarisnummers 223-237) is een digitale index beschikbaar met namen van vrijverklaarde slaven en voormalig eigenaren.
Aanvraaginstructie
Openbare archiefstukken kunnen online worden aangevraagd en gereserveerd. U kunt dit ook via de terminals in de studiezaal van het Nationaal Archief doen. Om te kunnen reserveren dient u de volgende stappen te volgen:
Creëer een account of log in.
Selecteer in de archiefinventaris een archiefstuk.
Klik op ‘Reserveer’ en kies een tijdstip van inzage.
Verwant materiaal
Beschikbaarheid van kopieën
Inventarisnummers van dit archief zijn niet in kopievorm beschikbaar
Beschrijving van de series en archiefbestanddelen
- Buitenlandse Zaken
  - Rekeningen van A. le Clercq, Secretaris van het Departement van Buitenlandse Zaken, wegens onderscheidene gedane betalingen, 1821; 1
  - Rekeningen Directeuren Levantse Handel te Rotterdam en Amsterdam, 1820 - 1826; 2-7
    - 1820 - 1826, 2
    - 1818 - 1819, 3
      Niet raadpleegbaar
    - 1820 - 1821, 4
    - 1822, 5
    - 1823 - 1824, 6
    - 1825 - 1826, 7
- Justitie
  - Opgaven van in de kas der gerechtelijke en vrijwillige consignatiën gedane stortingen en uitbetalingen, 1814 - 1900; 8-10
    - 1814 - 1871, 8
    - 1872 - 1880, 9
    - 1881 - 1900, 10
  - Uitbetaalde consignatiën, 1844 - 1919; 11-36
    - 1844 - 1846, 11
    - 1847 - 1846, 12
    - 1850 - 1852, 13
    - 1853 - 1855, 14
    - 1856 - 1858, 15
    - 1859 - 1861, 16
    - 1862 - 1864, 17
    - 1865 - 1867, 18
    - 1868 - 1870, 19
    - 1871 - 1873, 20
    - 1874 - 1876, 21
    - 1877 - 1879, 22
    - 1800 - 1881, 23
    - 1882 - 1884, 24
    - 1885 - 1887, 25
    - 1888 - 1891, 26
    - 1892 - 1894, 27
    - 1895 - 1897, 28
    - 1898 - 1900, 29
    - 1879 - 1936, 30
    - 1901 - 1904, 31
    - 1905 - 1908, 32
    - 1909 - 1910, 33
    - 1911 - 1913, 34
    - 1914 - 1916, 35
    - 1917 - 1919, 36
- Gevangenissen
  - Bijzondere fonds der gevangenissen, Rekeningen betreffende het fonds wegens de arbeid der gevangen; Rekeningen betreffende de gestichten te Ommeschans en Veenhuizen,; 1846; 1851 - 1886; 1859 - 1886; 37
- Binnenlandse Zaken
  - Rekeningen fonds van het Staatsblad, Rekeningen bijzonder fonds voor de Nederlandse Staatscourant; Rekeningen van ontvangsten en uitgaven betreffende het pensionfonds (weduwen- en wezenfonds) burgerlijke ambtenaren,; Rekeningen fonds van verhoogde pensioenen of gratificatiën voor de grensjagers, hun weduwen en wezen,; Stukken betreffende het weduwen- en wezenfonds der ambtenaren,; Stukken betreffende het begrafenisfonds der ambtenaren,; 1848 - 1849; 1847; 1846 - 1899; 1810 - 1832; 1819 - 1934; 38
  - Provinciale fondsen, 1827 - 1839; 39-62
    - Provincie Noord-Holland, 39
    - Provincie Noord-Holland, 40
    - Provincie Zeeland, 41
    - Provincie Zeeland en Utrecht, 42
    - Provincie Noord-Brabant, 43
    - Provincie Groningen, 44
    - Provincie Groningen, 45
    - Provincie Groningen, 46
    - Provincie Groningen, 47
    - Provincie Friesland, 48
    - Provincie Friesland, 49
    - Provincie Friesland, 50
    - Provincie Friesland, 51
    - Provincie Drenthe, 52
    - Provincie Drenthe, 53
    - Provincie Overijssel, 54
    - Provincie Overijssel, 55
    - Provincie Overijssel, 56
    - Provincie Gelderland, 57
    - Provincie Gelderland, 58
    - Provincie Limburg, 59
    - Provincie Limburg, 60
    - Provincie Limburg, 61
    - Provincie Luxemburg, 62
  - Rekening bijzonder fonds der Koninklijke Bibliotheek te ´s-Gravenhage, Rekeningen R. de Krijff, rentmeester van de Hoge School te Leiden; 1846; 1820 - 1826; 63
  - Rekeningen van R. de Krijff, rentmeester van de Hoge School te Leiden, 1824 - 1831; 64-66
    - 1824 - 1826, 64
      ( 1820 - 1826 zie 63)
    - 1827 - 1828, 65
    - 1828 - 1831, 66
  - Rekeningen bijzonder fonds wegens de kolonisatie van behoeftigen in de kolonie der maatschappij van weldadigheid, Rekeningen bijzonder fonds voor het paviljoen "Welgelegen" te Haarlem; Rekeningen bijzonder fonds voor de ijkmaten en gewichten,; Rekeningen bijzonder fonds der octrooirechten,; Rekeningen fonds ter aanmoediging der Nationale Nijverheid,; 1847 - 1861; 1846; 1847; 1849 - 1850; 67
  - Rekeningen Gedeputeerde Staten van Noord-Brabant voor tegemoetkoming van door de overstromingen getroffenen, Rekeningen T.L. Pruis, rentmeester van Schieland wegens herstel van door de ramp van 1815 geleden schade aan werken aan de Zuidplas; Rekeningen bijzonder fonds voor de kosten der droogmaking van de Zuidplas in Schieland,; 1818 - 1820; 1851; 68
  - Rekeningen speciale fonds voor de kosten van de droogmaking der Haarlemmermeer, Rekeningen bijzonder fonds voor nog te verrichten werken aan de Brielse Maas; Rekeningen bijzonder fonds voor de uitvoering van werken aan de Dedemsvaart,; Rekeningen bijzonder fonds wegens de inkomsten van het kanaal van Voorne,; Rekeningen fonds der bakengelden,; Rekeningen bijzonder fonds voor de herstelling en verbetering der Vollenhovense en Hasselterdijken,; Rekeningen Commissaris van de Koning in Zeeland, van zijn over het fonds der calamiteuze polders in die provincie gevoerde beheer,; 1855; 1846; 1848; 1858; 1847; 1884; 69
  - Rekeningen betreffende leningen voor straatwegen. H. Swaan, kassier van de negotiatie van de straatweg Utrecht - Deventer, 1817 - 1829; 70
  - Commissarissen der negotiatie voor de straatweg Grebbe - Dieren, 1824 - 1829; 71
  - Bijzonder fonds tot bestrating van de zogenaamde zomerweg van de stad Groningen tot de Friese grenzen, Bijzonder fonds voor de bestrating der grote wegen van Leeuwarden naar Harlingen en de Lemmer; Rekeningen fonds voortspruitende uit de opbrengst der tollen, gevestigd op de steenweg van Maastricht tot de Gelderse grenzen,; Fonds tot aanleg der steenweg Maastricht naar de Gelderse grenzen,; 1846; 1848; 1853; 72
  - Fonds voor de aanleg van spoorwegen (staats-), 1860 - 1895; 73
  - Fonds voor de vernieuwing der spoorstaven, dwarsliggers, wissels en draaischijven der Staatsspoorwegen, 1865 - 1889; 74-79
    - 1865 - 1870, 74
    - 1871 - 1875, 75
    - 1876 - 1879, 76
    - 1880 - 1881, 77
    - 1882 - 1883, 78
    - 1884 - 1889, 79
  - Rekeningen van het reservefonds der Staatsspoorwegen, 1876 - 1889; 80-85
    - 1876 - 1879, 80
    - 1880 - 1881, 81
    - 1876 - 1883 + bijlagen, 82
    - 1884 - 1885, 83
    - 1886 - 1887, 84
    - 1888 - 1889, 85
- Oorlog
  - Fonds bevestiging en bewapening van het Zuidelijk frontier, 1816 - 1856; 86
  - Rekeningen betreffende waarborgsom van weerbaarheidsverenigingen, 1907 - 1928; 87
- Marine
  - Generale afrekeningen van oorlogsschepen over uitbetaalde soldijen, 1822 - 1904; 88-120
    - 1820 - 1824, 88
    - 1823 - 1824, 89
    - 1823 - 1828, 90
    - 1828 - 1840, 91
    - 1841 - 1850, 92
    - 1851 - 1861, 93
    - 1859 - 1867, 94
    - 1867 - 1871, 95
    - 1871 - 1872, 96
    - 1871 - 1873, 97
    - 1872, 98
    - 1873 - 1874, 99
    - 1874 - 1876, 100
    - 1874 - 1875, 101
    - 1876 - 1878, 102
    - 1875 - 1880, 103
    - 1859 - 1879, 104
    - 1880 - 1884, 105
    - 1881 - 1883, 106
    - 1882 - 1884, 107
    - 1879 - 1890, 108
    - 1883 - 1893, 109
    - 1885 - 1893, 110
    - 1892 - 1896, 111
    - 1893 - 1895, 112
    - 1886 - 1894, 113
    - 1884 - 1895, 114
    - 1895 - 1896, 115
    - 1895 - 1896, 116
    - 1896 - 1897, 117
    - 1897 - 1898, 118
    - 1898, 119
    - 1899 - 1904, 120
- Koloniën (Oost-Indië)
  - Rekeningen van de middelen en uitkomsten en van de uitgaven van Nederlands-Indië, 1874 - 1900; 121-123
    - 1874 - 1880, 121
    - 1881 - 1890, 122
    - 1891 - 1900, 123
  - Begrotingsrekeningen Nederlands-Indië, (1867) - 1901 - 1918; 124-128
    - 1867 - 1906, 1916 - 1919, 124
    - 1901 - 1908, 125
    - 1909, 126
    - 1910 - 1914, 127
    - 1915 - 1918, 128
  - Staten van betalingen ten laste van de rekeningen van het Departement van Koloniën, 1876 - 1918; 129-131
    - 1876 - 1888, 129
    - 1901 - 1913, 130
    - 1914 - 1918, 131
  - "Bijlagen van de rekeningen van de Nederlandse Handel-Maatschappij", verantwoordingstukken bij de rekeningen over de aan de N.H.M. geconsigneerde gouvernementsproducten uit Nederlands- Indië, 1875 - 1938; 132-210
    - 1875, 132
    - 1876, 133
    - 1877, 134
    - 1878, 135
    - 1879, 136
    - 1880, 137
    - 1881, 138
    - 1882, 139
    - 1883, 140
    - 1884, 141
    - 1885, 142
    - 1886, 143
    - 1887, 144
    - 1888, 145
    - 1889, 146
    - 1890, 147
    - 1891, 148
    - 1892, 149
    - 1893, 150
    - 1894, 151
    - 1895, 152
    - 1896, 153
    - 1897, 154
    - 1898, 155
    - 1899, 156
    - 1900, 157
    - 1901, 158
    - 1902, 159
    - 1903, 160
    - 1904, 161
    - 1905, 162
    - 1906, 163
    - 1907, 164
    - 1908, 165
    - 1909, 166
    - 1910, 167
    - 1911, 168
    - 1912, 169
    - 1913, januari - juni, 170
    - 1913, juli - december, 171
    - 1914, januari - juni, 172
    - 1914, juli - december, 173
    - 1915, januari - augustus, 174
    - 1915, januari - april, 175
    - 1916, februari - mei, 176
    - 1916, februari - augustus, 177
    - 1917, februari - juni, 178
    - 1917 maart - december, 179
    - 1918 januari - april 1919, 180
    - 1919, april - december, 181
    - 1919, september - december, 182
    - 1920, januari - februari, 183
    - 1920, januari - mei, 184
    - 1920, mei - juni, 185
    - 1920, mei - juli, 186
    - 1920, augustus - september, 187
    - 1920, augustus - october, 188
    - 1920, november - december, 189
    - 1921, januari - februari, 190
    - 1921, februari - juni, 191
    - 1921, juli - october, 192
    - 1921, october - december, 193
    - 1922, december, 194
    - 1922, januari - mei, 195
    - 1922, mei - juli, 196
    - 1922, juli - december, 197
    - 1923, 198
    - 1924, 199
    - 1925 - 1926, 200
    - 1927, 201
    - 1928, 202
    - 1929, 203
    - 1930, 204
    - 1931, 205
    - 1932, 206
    - 1933, 207
    - 1934 - 1935, 208
    - 1935 - 1937, 209
    - 1937 - 1938, 210
  - Rekeningen van verantwoordingsstukken N.H.M., 1875 - 1900; 211
  - Vergoedingen van Provenus, schaden, averijen en particulieren, 1867 - 1900; 212
  - Bijlagen en staten over schade en averijen, 1876 - 1898; 213-214
    - 1876 - 1880, 213
    - 1881 - 1898, 214
- West-Indië
  - Begroting van uitgaven voor de West-Indische Koloniën, 1821 - 1826; 215-221
    - 1821 - 1826, 215
    - 1821, 216
    - 1822, 217
    - 1823, 218
    - 1824, 219
    - 1825, 220
    - 1826, 221
  - Rekeningen van de West-Indische administratie hier te lande, 1823, 1828, 1830; 222
  - Stukken tot opheffing der slavernij in West-Indië, 1863 - 1868; 223-248
    Op de inventarisnummers 223-247 is een digitale index beschikbaar met namen van vrijverklaarde slaven en voormalig eigenaren.
    - Plantage-slaven Suriname: plantages A-B, 223
    - Plantage-slaven Suriname: plantages C-G, 224
    - Plantage-slaven Suriname: plantages H-L, 225
    - Plantage-slaven Suriname: plantages M-O, 226
    - Plantage-slaven Suriname: plantages P-S, 227
    - Plantage-slaven Suriname: plantages T-Z, 228
    - Privé-slaven Suriname: eigenaren A-C, 229
    - Privé-slaven Suriname: eigenaren C-E, 230
    - Privé-slaven Suriname: eigenaren F-H, 231
    - Privé-slaven Suriname: eigenaren H-L, 232
    - Privé-slaven Suriname: eigenaren L-M, 233
    - Privé-slaven Suriname: eigenaren M-R, 234
    - Privé-slaven Suriname: eigenaren R-S, 235
    - Privé-slaven Suriname: eigenaren S-U, 236
    - Privé-slaven Suriname: eigenaren U-Z, 237
    - Privé-slaven Curacao: eigenaren A-C, 238
    - Privé-slaven Curacao: eigenaren D-G, 239
    - Privé-slaven Curacao: eigenaren H-K, 240
    - Privé-slaven Curacao: eigenaren L-N, 241
    - Privé-slaven Curacao: eigenaren O-S, 242
    - Privé-slaven Curacao: eigenaren S-Z, 243
    - Plantage-slaven Curacao: eigenaren A-L, 244
    - Plantage-slaven Curacao: eigenaren M-W, 245
    - Slaven Bonaire, Aruba, Saba: eigenaren A-Z, 246
    - Slaven Sint-Eustatius, Sint-Maarten: eigenaren A-Z, 247
    - Lijsten en staten wegens toegekende tegemoetkomingsgelden aan slaven en slaven-eigenaren in Suriname, St. Maarten, Curacao, Aruba, Bonaire, Saba en St. Eustatius (1862-1866)., 248
  - Rekeningen betreffende het fonds tot het geven van voorschotten aan planters voor aanvoer van vrije arbeiders in de kolonie Suriname, 1873 - 1879; 249
- Financiën
  - Rekeningen met bijlagen van de secretaris van Staat wegens ingekochte kapitalen N.W.S. en N.U.S., 1814; 250
  - Thesaurier van België: Rekening van Osy van Zegwaert, Thesaurier van België, wegens ontvangsten en uitgaven, 1814 - 1815; 251
  - Ministerie van Financiën, gewone en buitengewone Staatsinkomsten, 1825 - 1837; 252
  - Ministerie van Financiën, gewone en buitengewone Staatsuitgaven, 1823 - 1842; 253-265
    - 1823 - 1824, 253
    - 1824 - 1825, 254
    - 1825, 255
    - 1826, 256
    - 1826 - 1827, 257
    - 1827, 258
    - 1827 - 1828, 259
    - 1828 - 1829, 260
    - 1829 - 1831, 261
    - 1831 - 1833, 262
    - 1834 - 1836, 263
    - 1836 - 1839, 264
    - 1840 - 1842, 265
  - Ministerie van Financiën, Staatsontvangsten en uitgaven, 1842 - 1899; 266-283
    - 1842 - 1846, 266
    - 1847 - 1850, 267
    - 1851 - 1854, 268
    - 1855 - 1859, 269
    - 1860 - 1863, 270
    - 1864 - 1865, 271
    - 1866 - 1867, 272
    - 1868 - 1869, 273
    - 1870 - 1871, 274
    - 1872 - 1874, 275
    - 1875 - 1877, 276
    - 1878 - 1880, 277
    - 1881 - 1883, 278
    - 1884 - 1886, 279
    - 1887 - 1889, 280
    - 1890 - 1892, 281
    - 1893 - 1895, 282
    - 1896 - 1899, 283
  - Verantwoordingen door de comissaris tot de liquidatie der voormalige Hollandse belastingen, 1814; 284-286
    - Departement Brabant, 284
    - Departement Friesland, 285
    - Departement Maasland, Amstelland en Drenthe., 286
  - Rekening wegens de ontvangsten en uitgaven ten behoeve van het buitengewoon Fonds voor kwade posten, Rekening wegens de ontvangsten en uitgaven ten behoeve van het Fonds van herbelasting op de grondbelasting; Rekening wegens de ontvangsten en uitgaven ten behoeve van het bijzonder Fonds voor Proceskosten,; Rekening wegens de ontvangsten en uitgaven ten behoeve van het Fonds voor de kwade posten op de kohieren van de Personele belasting,; Rekening wegens de ontvangsten en uitgaven ten behoeve van het Fonds voor kwade posten op de kohieren van het Patentrecht,; 1844; 1840 - 1843; 1850; 1847 - 1851; 1848 - 1851; 287
  - Rekening betreffende de baten en lasten van de achterstand, Begroting der uitgaven en raming der middelen; Ministerie van Financiën: Conversielening 3 1/2%,; Ministerie van Financiën: Conversie 3 1/2% in 3%; 1849; 1851; 1887; 1897; 288
- Rijkskassier
  - Generale rekening-courant met het Rijk van de Algemene Nederlandse Maatschappij ter begunstiging van de Volksvlijt als Rijkskassier, 1824 - 1841; 289
  - Summiere rekening-courant van de Generale Thesaurie inzake haar rekening bij het Algemeen Rijkskassierschap, 1842 - 1843; 290-291
    - 1842 - 1843, 290
    - 1843, 291
  - Geliquideerde staten wegens gedane betalingen door de Algemene Rijkskassier, 1832 - 1841; 292-308
    - 1832, 292
    - 1832, 293
    - 1833, 294
    - 1833, 295
    - 1834, 296
    - 1834, 297
    - 1835, 298
    - 1835, 299
    - 1836, 300
    - 1836, 301
    - 1837, 302
    - 1837, 303
    - 1838, 304
    - 1839, 305
    - 1839 - 1840, 306
    - 1840 - 1841, 307
    - 1841, 308
- Provinciale Ontvangers-Generaal
  - Provinciale Ontvangers - Generaal, Noord-Brabant, 1814 - 1822; 309-314
    - P.E. de la Court 1814 - 1818, 309
    - P.E. de la Court 1819, 310
    - P.E. de la Court 1820, 311
    - P.E. de la Court 1821, 312
    - P.E. de la Court 1822, 313
    - P.E. de la Court 1822, 314
  - Provinciale Ontvangers - Generaal, Zuid-Brabant, 1814 - 1823; 315-320
    - Baron D'Anethan 1814, 315
    - Huysman D'Honsem 1814 - 1817, 316
    - Huysman D'Honsem 1818 - 1820, 317
    - Huysman D'Honsem 1821, 318
    - Huysman D'Honsem 1822, 319
    - Huysman D'Honsem 1823, 320
  - Provinciale Ontvangers - Generaal, Limburg, 1815 - 1823; 321-329
    - E. Ruijs 1815 - 1816, 321
    - E. Ruijs 1817 - 1818, 322
    - E. Ruijs 1819, 323
    - E. Ruijs 1820, 324
    - E. Ruijs 1821, 325
    - E. Ruijs 1821 - 1822, 326
    - E. Ruijs 1822, 327
    - E. Ruijs 1823, 328
    - , E. Ruijs 1823; J.C. Weijgers 1831; 329
  - Provinciale Ontvangers - Generaal, Gelderland, 1813 - 1823; 330-340
    - Van Haersolte 1813 - 1815, 330
    - Van Haersolte 1815, 331
    - Van Haersolte 1816, 332
    - Van Haersolte 1816, 333
    - Van Haersolte 1817, 334
    - Van Haersolte 1818, 335
    - Van Haersolte 1819, 336
    - Van Haersolte 1820, 337
    - Van Haersolte 1821, 338
    - Van Haersolte 1822, 339
    - Van Haersolte 1823, 340
  - Provinciale Ontvangers - Generaal, Luik, 1814 - 1823; 341-345
    - De Soer 1814 - 1817, 341
    - De Soer 1816 - 1817, 342
    - De Soer 1820, 343
    - De Soer 1822, 344
    - De Soer 1823, 345
  - Provinciale Ontvangers - Generaal, Oost-Vlaanderen, 1814 - 1822; 346-352
    - F. Carpentier 1814 - 1816 (Haine-Steenhuyse), 346
    - F. Carpentier 1817, 347
    - F. Carpentier 1818, 348
    - F. Carpentier 1819, 349
    - F. Carpentier 1820, 350
    - F. Carpentier 1821, 351
    - F. Carpentier 1822, 352
  - Provinciale Ontvangers - Generaal, West-Vlaanderen, 1816 - 1823; 353-359
    - P. van Zuylen Nijevelt 1816 - 1817, 353
    - P. van Zuylen Nijevelt 1818 - 1820, 354
    - P. van Zuylen Nijevelt 1820 - 1821, 355
    - P. van Zuylen Nijevelt 1822, 356
    - P. van Zuylen Nijevelt 1822, 357
    - P. van Zuylen Nijevelt 1823, 358
    - P. van Zuylen Nijevelt 1823, 359
  - Provinciale Ontvangers - Generaal, Henegouwen, 1814 - 1823; 360-367
    - C. Claus 1814 - 1816 (M. Dugratij), 360
    - M. Dugratij 1816, 361
    - M. Dugratij 1817, 362
    - M. Dugratij 1818, 363
    - M. Dugratij 1819, 364
    - M. Dugratij 1819 - 1820, 365
    - M. Dugratij 1821, 366
    - M. Dugratij 1823, 367
  - Provinciale Ontvangers - Generaal, Noord-Holland, 1814 - 1823; 369-373
    - H. Bicker 1814 - 1817, 369
    - H. Bicker 1817, 370
    - H. Bicker 1818, 371
    - H. Bicker 1819 - 1821, 372
    - H. Bicker 1822 - 1823, 373
  - Provinciale Ontvangers - Generaal, Zuid-Holland, 1814 - 1823; 374-379
    - W.H. Dreux 1814 - 1816, 374
    - W.H. Dreux 1816 - 1817, 375
    - W.H. Dreux 1818, 376
    - W.H. Dreux 1818 - 1820, 377
    - W.H. Dreux 1821, 378
    - W.H. Dreux 1822 - 1823 (Boetzelaar), 379
  - Provinciale Ontvangers - Generaal, Zeeland, 1814 - 1823; 380-391
    - H. van Stapele 1814, 380
    - H. van Stapele 1815, 381
    - H. van Stapele 1816, 382
    - H. van Stapele 1817, 383
    - H. van Stapele 1818, 384
    - H. van Stapele 1819, 385
    - H. van Stapele 1820, 386
    - H. van Stapele 1821, 387
    - H. van Stapele 1821, 388
    - H. van Stapele 1822, 389
    - H. van Stapele 1823, 390
    - H. van Stapele 1823, 391
  - Provinciale Ontvangers - Generaal, Namen, 1815 - 1823; 392-398
    - P. Doucxham 1815 - 1816, 392
    - P. Doucxham 1817, 393
    - P. Doucxham 1818, 394
    - P. Doucxham 1819 - 1821, 395
    - P. Doucxham 1822, 396
    - P. Doucxham 1823, 397
    - De Brügés 1818 (Sambre - Maas), 398
  - Provinciale Ontvangers - Generaal, Antwerpen, 1816 - 1823; 399-402
    - Graaf de Baillet 1816, 399
    - Graaf de Baillet 1817 - 1818, 400
    - Graaf de Baillet 1819 - 1920, 401
    - Graaf de Baillet 1821 - 1823, 402
  - Provinciale Ontvangers - Generaal, Utrecht, 1815 - 1823; 404-414
    - O.D. Gordon 1815 - 1816, 404
    - O.D. Gordon 1817 - 1818, 405
    - O.D. Gordon 1819, 406
    - O.D. Gordon 1820, 407
    - Bloys van Treslong 1820, 408
    - Bloys van Treslong 1821, 409
    - Bloys van Treslong 1821, 410
    - Bloys van Treslong 1822, 411
    - Bloys van Treslong 1822, 412
    - Bloys van Treslong 1823, 413
    - Bloys van Treslong 1823, 414
  - Provinciale Ontvangers - Generaal, Friesland, 1813 - 1823; 415-419
    - K. Feitsma 1813 - 1817, 415
    - H. van Boelens 1818 - 1820, 416
    - H. van Boelens 1821 - 1822, 417
    - H. van Boelens 1822, 418
    - H. van Boelens 1823, 419
  - Provinciale Ontvangers - Generaal, Overijssel, 1814 - 1823; 420-428
    - H. van Marle 1814 - 1816, 420
    - B. Wicherlink 1816, 421
    - B. Wicherlink 1817, 422
    - B. Wicherlink 1818, 423
    - B. Wicherlink 1819, 424
    - B. Wicherlink 1820, 425
    - B. Wicherlink 1821, 426
    - B. Wicherlink 1822, 427
    - B. Wicherlink 1823 (H. Roijer), 428
  - Provinciale Ontvangers - Generaal, Groningen, 1813 - 1823; 429-435
    - L. van Hasselt 1813 - 1814, 429
    - L. van Hasselt 1815, 430
    - M. Busch 1820, 431
    - M. Busch 1820, 432
    - M. Busch 1821, 433
    - M. Busch 1822, 434
    - M. Busch 1823, 435
  - Provinciale Ontvangers - Generaal, Drenthe, 1816 - 1821; 436-440
    - J. Hofstede 1816 - 1817, 436
    - J. Hofstede 1817, 437
    - J. Hofstede 1818, 438
    - J. Hofstede 1819, 439
    - J. Hofstede 1820 - 1821, 440
  - Provinciale Ontvangers - Generaal, Luxemburg, 1816 - 1823; 441-447
    - P.D. Dutreux-Bosch 1816, 441
    - P.D. Dutreux-Bosch 1817 - 1818, 442
    - P.D. Dutreux-Bosch 1819, 443
    - P.D. Dutreux-Bosch 1820, 444
    - P.D. Dutreux-Bosch 1822, 445
    - P.D. Dutreux-Bosch 1822, 446
    - P.D. Dutreux-Bosch 1823 (J. Hubert), 447
  - Rekening H.J. de Gonij, Ontvanger-Generaal van het recht op de scheepvaart te Mons, 1827; 448
- Agentschap ministerie van Financiën
  - Geldelijke rekeningen, 1842 - 1899; 449-477
    - 1842 - 1879, 449
    - 1871 - 1899, 450
    - 1842, 451
    - 1843, 452
    - 1844, 453
    - 1844, 454
    - 1845, 455
    - 1845, 456
    - 1846, 457
    - 1845, 458
    - 1845, 459
    - 1845, 460
    - 1845, 461
    - 1846, 462
    - 1847, 463
    - 1848, 464
    - 1849, 465
    - 1851 - 1853, 466
    - 1853 - 1856, 467
    - 1857 - 1861, 468
    - 1862 - 1866, 469